【裁判字號】    95,交聲,169
【裁判日期】    950503
【裁判案由】    違反道路交通管理處罰條例聲明異議
【裁判全文】
臺灣臺北地方法院交通事件裁定         95年度交聲字第169號
異議人即
受處分人  甲○○
上列異議人即受處分人因違反道路交通管理處罰條例案件，對於
臺北市交通事件裁決所民國九十五年二月六日所為之處分（原處
分案號：北市裁三字第裁二二—一ＡＡ八八五一０九號），聲明
異議，本院裁定如下：
    主  文
異議駁回。
    理  由
一、按汽車駕駛人在設有禁止停車標誌、標線之處所停車者，處
    新臺幣（下同）六百元以上一千二百元以下罰鍰，道路交通
    管理處罰條例第五十六條第一項第四款定有明文。所謂汽車
    ，依同條例第三條第八款規定，包括機器腳踏車。又禁止停
    車標誌，係用以告示不得停放車輛。設於禁停路段。本標誌
    僅用標準型一種，並需加設附牌。附牌為白底黑字及黑色細
    邊，上半部說明禁停時間，下半部說明禁停範圍或以箭頭指
    示禁停路段。設於起點者，箭頭向左；設於終點者，箭頭向
    右；禁停路段過長者，中間得增設一面，箭頭為雙向，道路
    交通標誌標線號誌設置規則第七十八條第一項前段、第二項
    亦有明文。
二、本件原處分機關臺北市交通事件裁決所係以：異議人即受處
    分人甲○○所有之車號ＤＰＥ—四二五號輕型機車，於民國
    九十四年十一月二十八日中午十二時三十五分許，停放在設
    有禁止停車標誌（下稱禁停標誌）之臺北市○○○路一九九
    號週邊人行道上，因駕駛人不在現場，經舉發單位臺北市停
    車管理處交通助理員當場以拍照之方式採證，並以異議人所
    有上開車輛有違反前揭道路交通管理處罰條例第五十六條第
    一項第四款規定之行為掣單舉發，裁處異議人罰鍰六百元，
    經異議人於舉發通知單上所載應到案日期（即九十五年一月
    一日）前之九十四年十二月二十九日向原處分機關提出申訴
    ，經原處分機關函請舉發單位調查結果，仍認異議人有前開
    違規行為，原處分機關乃於九十五年二月六日依道路交通管
    理處罰條例第五十六條第一項第四款及違反道路交通管理事
    件統一裁罰基準及處理細則第四十三條、第四十四條、第六
    十一條之規定，裁處異議人罰鍰六百元。
三、異議意旨略以：異議人於前揭時地將上開機車停靠路邊走道
    樹木間，並未見禁停標誌，且該路段禁停標誌設置處所不當
    ，與異議人停車位置間有段距離，致異議人未發現禁停標誌
    ，地面上亦未劃設紅線，而禁停標誌上又記載「機慢車停放
    區除外」之字樣，令人不解其意云云。
四、查異議人確有於前揭時間在設有禁停標誌之臺北市○○○路
    一九九號週邊人行道上停放前開機車之違規事實，有採證照
    片、臺北市停車管理處九十五年三月十日北市停四字第０九
    五三一一七四三００號函覆之現場圖及設置於該路段之各該
    禁停標誌照片附卷可稽。異議人雖指：該路段禁停標誌設置
    處所不當，與異議人停車位置間有段距離而無從發現，且該
    標誌所記載之字樣難以理解云云。惟查：
  (一)臺北市○○○路一九九號週邊人行道，其間共設有十處禁停
    標誌（如附圖Ａ、Ｂ、Ｃ、Ｄ、Ｅ、Ｆ、Ｇ、Ｈ、Ｉ、Ｊ所
    示），且該等標誌下方均標有騎樓、人行道禁止停車（機慢
    車停放區除外）之圖樣、文字及指示禁停路段之雙向箭頭（
    見附圖），顯見該路段沿線之騎樓、人行道，除特定之「機
    慢車停放區」外，已全面禁止停車，至為明確，異議人自難
    諉稱不知。
  (二)至異議人遭舉發違規之停車處所旁，雖未設有禁停標誌，此
    有卷附採證照片可參，然其停車地點與禁停標誌（即附圖Ｃ
    所示）之間隔僅約九公尺，距離甚近，其間並無障礙物，且
    禁停標誌之面積甚大，並以白底搭配紅色圖樣及粗黑字體之
    醒目設計方式，該等標誌應在異議人顯而易見、目視可及之
    範圍內，難謂有何設置不當致難以辨識可言，衡情異議人於
    駛入該路段相當距離時，應得發現該等標誌而即時另覓停車
    處所。茲該路段人行道既已設有上開十處禁停標誌，實無在
    短距離內之人行道再行加設標誌之必要。況異議人係考領有
    駕駛執照之人，對交通標誌應有一定之認識，且行車時理當
    注意左、右方之車前狀況及各種標誌，自無要求主管機關應
    於人行道上立滿禁停標誌之理。是異議人於停車前，未及注
    意左方之禁停標誌（即附圖Ｃ所示），顯屬可歸責於己之情
    事，並非該等標誌之設置有何不當，尚難將異議人應負之違
    規責任，歸咎於主管機關未另行加設禁停標誌。異議人所辯
    該路段禁停標誌設置處所不當，與異議人停車位置間有段距
    離而無從發現云云，顯不足採。
  (三)另異議人雖指該等禁停標誌下方標有「機慢車停放區除外」
    字樣，令人不解云云，惟查該等標誌之內容（見附圖），係
    指該路段「騎樓、人行道原則上全面禁止停車，然『機慢車
    停放區除外』」，亦即「僅『機慢車停放區』（即附圖Ｍ所
    示）例外得停放機車」之意，所使用之中文及圖樣淺顯易懂
    ，並非艱深用語或冷僻文字，異議人指不解其意，顯屬事後
    卸責之詞，亦不足採。
五、綜上所述，異議人確有於前揭時地在設有禁停標誌之處所停
    車之違規行為，從而，原處分機關依前揭道路交通管理處罰
    條例第五十六條第一項第四款及違反道路交通管理事件統一
    裁罰基準及處理細則第四十三條、第四十四條、第六十一條
    規定，裁處異議人罰鍰六百元，核無違誤。異議人之異議，
    為無理由，應予駁回。
據上論斷，應依道路交通案件處理辦法第十九條，裁定如主文。
中    華    民    國  九十五  年    五    月    三    日
                  交通法庭法  官  陳芃宇
以上正本證明與原本無異
如不服本裁定應於送達後5日內向本院提出抗告狀
                          書記官  周小玲
中    華    民    國  九十五  年    五    月    三    日


司法院資訊處製作；財團法人民間司法改革基金會備份。
